【裁判字號】    92,上易,882
【裁判日期】    920723
【裁判案由】    竊盜等
【裁判全文】
臺灣高等法院高雄分院刑事判決                九十二年度上易字第八八二號
    上  訴  人
    即  被  告  乙○○
右上訴人因竊盜等案件，不服臺灣高雄地方法院九十一年度易字第四四五三號中華民
國九十二年五月十六日第一審判決（起訴案號：臺灣高雄地方法院檢察署九十一年度
偵字第一九○九七號），提起上訴，本院判決如左：
    主  文
上訴駁回。
乙○○緩刑貳年。
    事  實
一、乙○○為設於高雄市三民區○○○路四一五號永仁醫院之護士，於民國九十一年
    七月十四日上午十時至十一時四十分內之某時許，乘其在該醫院三樓三一一號病
    房值班，為該病房病患潘明俊打點滴時，見潘明俊及其看護陳正財睡著不注意之
    際，竟意圖為自己不法之所有，徒手竊取潘明俊所有置放在病床旁桌上價值新台
    幣（下同）一萬五千元，門號為0000000000號，序號為000000
    000000000號之三星牌行動電話一具，得手後將該行動電話內潘明俊所
    有之ＳＩＭ卡丟棄，並將該手機藏放於當日其所駕駛，其夫甲○○（已判決確定
    ）所有機車之前方置物籃內，而於同日中午十二時許駕駛該車返家。旋於同日中
    午十二時十餘分許與甲○○共乘該車同赴位於高雄市○○區○○路之科學工藝博
    物館（下稱科工館），迄同日中午十二時三十分許駛抵科工館門口，於停車之際
    ，乙○○佯稱自該機車置物籃內拾獲該具行動電話，並交付予甲○○，甲○○因
    而誤認該行動電話為乙○○所拾得，然其明知該行動電話價值不菲，為離本人所
    持有之物，猶意圖為自己不法之所有，侵占入己，並植入其所有之門號為000
    0000000號之ＳＩＭ卡加以使用。嗣經警循線查獲持用上開行動電話之甲
    ○○、乙○○，而悉上情。
二、案經潘明俊訴由高雄市政府警察局移送臺灣高雄地方法院檢察署檢察官偵查起訴
    。
    理  由
一、右揭犯罪事實，業據上訴人即被告乙○○迭於原審及本院調查、審理時坦白承認
    （見原審卷第四二、四三頁及本院九十二年七月三日訊問筆錄、九十二年七月十
    六日審判筆錄），核與同案被告即其夫甲○○於原審之自白及被害人潘明俊於警
    、偵訊所述之失竊情節相符（見原審卷第四七、四八頁及警卷第七頁、偵查卷第
    二四至二七頁），又證人即永仁醫院之護士吳思樺、阮淑儀於偵查中亦證稱：案
    發當日伊二人有先後進入被害人潘明俊所在之三一一號病房處理點滴漏針事宜，
    但至被害人潘明俊發現行動電話失竊時，最後進入該病房者，為被告乙○○等情
    屬實（見偵查卷第二二至二七頁）。此外，復有該行動電話照片一幀、臺灣大哥
    大股份有限公司雙向通聯記錄一份、贓物認領保管收據一紙附卷可資佐證（見警
    卷第十、十四、十六頁），足認被告乙○○之自白核與事實相符，自得採為論科
    之依據。本件事證明確，被告乙○○犯行，洵堪認定。
二、核被告乙○○所為，係犯刑法第三百二十條第一項之竊盜罪。
三、原審以被告乙○○罪證明確，適用刑法第三百二十條第一項、第四十一條第一項
    ，罰金罰鍰提高標準條例第一條前段、第二條之規定，並審酌被告乙○○身為醫
    護人員，不知恪守職分，竟乘病患熟睡之際，竊取病患財物，行為殊不足取，惟
    念其尚無犯罪前科，素行良好，竊得之財物已返還被害人，所生危害非鉅，且事
    後已坦承犯行，顯有悔意等一切情狀，量處有期徒刑二月，並諭知易科罰金之折
    算標準。經核原判決認事用法均無不合，量刑亦稱妥適，被告乙○○上訴意旨指
    摘原判決量刑過重，為無理由，應予駁回。另查被告乙○○前未曾受有期徒刑以
    上刑之宣告，有臺灣高等法院被告全國前案紀錄表在卷可稽，其因一時失慮致罹
    刑章，經此偵審程序及刑之宣告教訓後，當知所警惕，信無再犯之虞，本院因認
    其所受刑之宣告以暫不執行為適當，爰併諭知緩刑二年，以啟自新。
四、同案被告甲○○經原審判決後提起上訴，於本院判決前撤回上訴，業已確定，自
    不贅述。
據上論斷，應依刑事訴訟法第三百六十八條、刑法第七十四條第一款，判決如主文。
本案經檢察官沈紹嘉到庭執行職務。
中    華    民    國      九十二      年      七      月     二十三     日
                              臺灣高等法院高雄分院刑事第八庭
                                  審判長法官  郭雅美
                                        法官  江泰章
                                        法官  裕斗
右正本證明與原本無異。
不得上訴。
                                  法院書記官  吳福連
中    華    民    國      九十二      年      七      月    二十三      日
附錄：本判決論罪科刑法條：
刑法第三百二十條第一項
意圖為自己或第三人不法之所有，而竊取他人之動產者，為竊盜罪，處五年以下有期
徒刑、拘役或五百元以下罰金。


司法院資訊處製作；財團法人民間司法改革基金會備份。
